【裁判字號】    96,訴,2414
【裁判日期】    970313
【裁判案由】    違反毒品危害防制條例
【裁判全文】
臺灣彰化地方法院刑事判決              96年度訴字第2414號
公  訴  人  臺灣彰化地方法院檢察署檢察官
被      告  甲○○
上列被告因違反毒品危害防制條例案件，經檢察官提起公訴（96
年度毒偵字第5110號），於本院準備程序中，被告就被訴事實為
有罪之陳述，經裁定改行簡式審判程序，本院判決如下：
    主  文
甲○○施用第一級毒品，累犯，處有期徒刑玖月，扣案摻有海洛
因之香菸頭參支沒收銷燬之。又施用第二級毒品，累犯，處有期
徒刑伍月，扣案之甲基安非他命壹包（毛重零點陸公克）沒收銷
燬之，玻璃球吸食器壹個沒收。應執行有期徒刑壹年，扣案之摻
有海洛因之香菸頭參支、甲基安非他命壹包（毛重零點陸公克）
均沒收銷燬之，玻璃球吸食器壹個沒收。
    犯罪事實
一、甲○○前於民國91年間，因施用第一、二級毒品案件，由檢
    察官聲請送強制戒治並提起公訴，經本院以91年度毒聲字第
    1264號裁定令入戒治處所施以強制戒治，並於92年5 月13日
    強制戒治執行完畢釋放；其所涉刑事責任部分，則經本院以
    91年度訴字第632 號判決分別判處有期徒刑10月、6 月，並
    定應執行刑為有期徒刑1 年2 月確定，於93年6 月15日假釋
    付保護管束，於93年6 月20日保護管束期滿未經撤銷視為徒
    刑執行完畢。詎其仍未戒除毒癮，復於上開強制戒治執行完
    畢釋放後5 年內，基於施用第一級毒品海洛因之犯意，於96
    年10月2 日晚間9 時30分許，在其位於彰化縣福興鄉○○村
    ○○街臨115 號之1 號住處，以將海洛因摻入香菸內再點燃
    吸食之方式，施用第一級毒品海洛因1 次。另基於施用第二
    級毒品甲基安非他命之犯意，於同日晚間9 時50分許，同在
    上開住處，以將第二級毒品甲基安非他命放入玻璃球管內燒
    烤吸其煙霧之方式，施用第二級毒品甲基安非他命1 次。嗣
    於96年10月4 日下午1 時許，為警持本院核發之搜索票，在
    其前開住處執行搜索查獲，並扣得第二級毒品甲基安非他命
    壹包（毛重0.6 公克）、摻有海洛因之香菸頭3 支，及甲○
    ○所有供其施用甲基安非他命之玻璃球吸食器1 個，並經警
    採集其尿液送驗，結果呈嗎啡、甲基安非他命陽性反應，而
    查悉上情。
二、案經彰化縣警察局鹿港分局報請臺灣彰化地方法院檢察署檢
    察官偵查起訴。
    理  由
一、按除被告所犯為死刑、無期徒刑、最輕本刑為3 年以上有期
    徒刑之罪或高等法院管轄第1 審案件者外，於前條第1 項程
    序進行中，被告先就被訴事實為有罪之陳述時，審判長得告
    知被告簡式審判程序之旨，並聽取當事人、代理人、辯護人
    及輔佐人之意見後，裁定進行簡式審判程序；除簡式審判程
    序及簡易程序案件外，第1 審應行合議審判，刑事訴訟法第
    273 條之1 第1 項、第284 條之1 分別定有明文。本件被告
    甲○○所涉係死刑、無期徒刑、最輕本刑為3 年以上有期徒
    刑之罪或高等法院管轄第1 審案件以外之罪，並於本院行準
    備程序時就被訴事實為有罪之陳述，本院合議庭依前揭規定
    ，經評議結果，裁定改由受命法官獨任行簡式審判程序。
二、上開犯罪事實，業據被告甲○○於本院審理時坦承不諱，又
    被告為警採集其尿液送驗結果，確呈嗎啡及甲基安非他命陽
    性反應，此有彰化縣警察局鹿港分局委託檢驗尿液代號與真
    實姓名對照表及詮昕科技股份有限公司於96年10月22日出具
    之濫用藥物尿液檢驗報告各1 紙附卷可稽。又扣案之白色結
    晶物1 包，經檢驗結果，確係甲基安非他命（毛重0.6 公克
    ），亦有彰化縣警察局鹿港分局毒品初步檢驗報告單1 紙在
    卷可參，此外復有該甲基安非他命1 包（毛重0.6 公克）、
    摻有海洛因之香菸頭3 支及玻璃球吸食器1 個扣案可資佐證
    ，足徵被告之自白確與事實相符，堪以採信。再被告前於91
    年間，因施用第一、二級毒品案件，由檢察官聲請送強制戒
    治並提起公訴，經本院以91年度毒聲字第1264號裁定令入戒
    治處所施以強制戒治，並於92年5 月13日強制戒治執行完畢
    釋放，亦有臺灣彰化地方法院檢察署刑案資料查註紀錄表及
    臺灣高等法院被告全國前案紀錄表各1 份在卷可參。本件事
    證明確，被告上開犯行洵堪認定，應依法論科。
三、核被告甲○○所為，係犯毒品危害防制條例第10條第1 項、
    第2 項之施用第一級、第二級毒品罪。被告持有第一、二級
    毒品進而施用，其持有第一、二級毒品之低度行為，應各為
    其施用第一、二級毒品之高度行為吸收，不另論罪。被告所
    犯施用第一級毒品海洛因及施用第二級毒品甲基安非他命之
    犯行，犯意各別，應予分論併罰。又被告前因施用第一、二
    級毒品案件，經本院以91年度訴字第632 號判決分別判處有
    期徒刑10月、6 月，並定應執行刑為有期徒刑1 年2 月確定
    ，於93年6 月15日假釋付保護管束，於93年6 月20日保護管
    束期滿未經撤銷視為徒刑執行完畢乙情，有臺灣高等法院被
    告前案紀錄表、臺灣彰化地方法院檢察署刑案資料查註紀錄
    表各1 份在卷可憑，其於有期徒刑執行完畢後，5 年內故意
    再犯本件有期徒刑以上之罪，均為累犯，應分別依刑法第47
    條第1 項之規定加重其刑。爰審酌被告有多次施用毒品之前
    科，及其施用毒品之動機、目的、方法、不知珍惜身體、施
    用毒品所生危害，暨犯後坦承犯行之態度等一切情狀，分別
    量處如主文所示之刑，並定其應執行刑，以示懲儆。另扣案
    之甲基安非他命1 包（毛重0.6 公克）、摻有海洛因之香菸
    頭3 支（與海洛因無法析離），分係第一、二級毒品，應依
    毒品危害防制條例第18條第1 項前段規定沒收銷燬之；而扣
    案之玻璃球吸食器1 個，係被告所有並供其施用第二級毒品
    甲基安非他命所用之物，業據被告供明在卷，爰依刑法第38
    條第1 項第2 款規定併予宣告沒收。
據上論斷，應依刑事訴訟法第273 條之1 第1 項、第299 條第1
項前段，毒品危害防制條例第10條第1 項、第2 項、第18條第1
項前段，刑法第11條、第47條第1 項、第51條第5 款、第38條第
1 項第2 款，判決如主文。
本案經檢察官陳茂榮到庭執行職務。
中    華    民    國    97    年    3    月     13    日
                  刑事第一庭          法  官  郭麗萍
以上正本證明與原本無異。
如不服本判決，應於判決送達後10日內，向本院提出上訴書狀，
上訴書狀應「敘述具體上訴理由」，並按他造當事人之人數附繕
本。「切勿逕送上級法院」。
中    華    民    國    97    年    3     月    14    日
                                      書記官  張子涵
附錄本案論罪科刑法條全文：
毒品危害防制條例第10條
施用第一級毒品者，處 6 月以上 5 年以下有期徒刑。
施用第二級毒品者，處 3 年以下有期徒刑。
毒品危害防制條例第18條
查獲之第一、二級毒品及專供製造或施用第一、二級毒品之器具
，不問屬於犯人與否，均沒收銷燬之；查獲之第三、四級毒品及
製造或施用毒品之器具，無正當理由而擅自持有者，均沒入銷燬
之。但合於醫藥、研究或訓練之用者，得不予銷燬。
前項合於醫藥、研究或訓練用毒品或器具之管理辦法，由法務部
會同行政院衛生署定之。


司法院資訊處製作；財團法人民間司法改革基金會備份。
